# Hyngrid Soares Gradizzi

#### DESENVOLVEDORA FRONT-END | DESIGNER INDUSTRIAL

Tenho mais de 10 anos de experiência em projetos Web atuando como Analista Sênior Web Designer. Atualmente exerço a função de Desenvolvedora Front-end.

Minha expertise está na junção das áreas de Design e Tecnologia de Informação, onde busco oferecer meu melhor como profissional.

Meu objetivo é trabalhar como Desenvolvedora Frontend, combinando habilidades criativas, autogerenciamento e facilidade em aprender novas tecnologias.

## FORMAÇÃO ACADÊMICA

#### **Bacharel em Desenho Industrial**

Estácio | 2012 - 2016

#### Técnico em Informática e Ensino Médio

Colégio 1° de Maio | 2006 - 2008

## **EXPERIÊNCIAS PROFISSIONAIS**

### Analista Sênior, Web Designer

Ecad | 2012 - 2022

- Desenvolvi o front-end do site institucional, intranet, extranet, aplicativos móveis responsivos e demais canais internos de comunicação, participando ativamente de redesigns e atualizações tecnológicas;
- Colaborei com o design de conversas para a criação, desenvolvimento e implementação do chatbot via IA da IBM Watson;
- Desenvolvia manuais de uso para aplicações móveis e canais internos/externos de comunicação;
- Dava suporte SharePoint para os colaboradores da empresa;
- Criei logos e identidades visuais para sistemas internos coordenados pela TI;
- Contribui com a configuração, desenvolvimento e implementação de Rede Social própria e interna da empresa;



## **CONTATOS**

- <u>hyngridgradizzi@gmail.com</u>
- Falar comigo
- 🤶 Rio de Janeiro, Brasil
- linkedin.com/in/hyngrid-soares/
- GitHub

## **SOFT SKILLS**

- Criatividade
- Trabalho colaborativo
- Resiliência
- Vontade de aprender

## HARD SKILLS

- Aplicações Web
- Layout | UI | UX
- Design Digital

#### INTERESSES



Front-end



Novas Tecnologias



Design

- Contribui com atividades de endomarketing em parceria com o setor de Comunicação tais como: Semana da Saúde, Semana do Meio Ambiente e Campanhas sazonais - Outubro Rosa, Novembro Azul, Natal;
- Criava a arte, animava e publicava banners animados na intranet e extranet através do Adobe Flash;
- Criava apresentações corporativas interativas em Powerpoint para eventos externos/internos sob demanda da superintendência, gestores e coordenadores de diversos setores da empresa;
- Cadastrava e configurava turmas virtuais para inscrições de eventos internos, formulários de votações, formulários de pesquisas, hotsites, landing pages, entre outras atividades de Design.

## Estagiária de Desenvolvimento, TI

Minds At Work | 2009 - 2010

#### Atividades executadas

Realizava testes automatizados em uma aplicação.
Executava essa aplicação em diversas máquinas virtuais com configurações diferentes e no final relatava aos supervisores o que passava e o que dava erro.

#### Linguagens exploradas

- Lua
- Visual Basic.NET 0.5/0.6

## Estagiária de Técnico em Informática

Petrobras, BR | 2008 - 2009

- Desenvolver um sistema automatizado para o setor envolvido G&E, Gás & Energia.
  - Elaboração de sistema unindo dados de planilhas complexas em Excel, alimentados diariamente/anualmente pelos colaboradores do setor estagiado.
- O objetivo era gerar 5 relatórios em tempo real de diversas de fontes, formatos, dados e funções distintas, tendo uma apresentação visualmente agradável e de fácil compreensão pelos os usuários.
- Linguagem explorada: Visual Basic.NET 0.2/0.5/0.6



## FERRAMENTAS E TECNOLOGIAS

- HTML/HTML5/CSS3/SASS
- Layout Responsivo
- Visual Studio Code
- Javascript
- Git
- Next.js 13
- React
- Scrum / Kanban
- Bootstrap 4
- Chakra UI
- Tailwind CSS
- Angular Material
- Microsoft SharePoint
- Watson da IBM
- Adobe Photoshop
- Adobe Illustrator
- Figma
- Adobe XD
- Office 365
- Windows
- Outros...

#### **IDIOMAS**

- Português
- Inglês técnico